【裁判字號】    99,訴,474
【裁判日期】    990812
【裁判案由】    偽造文書
【裁判全文】
臺灣高雄地方法院刑事判決               99年度訴字第474號
公  訴  人  臺灣高雄地方法院檢察署檢察官
被      告  乙○○
上列被告因偽造文書案件，經檢察官提起公訴（98年度偵字第25
663 號），被告為有罪之陳述，本院合議庭裁定改行簡式審判程
序，並判決如下：
    主  文
乙○○共同行使偽造私文書罪，處有期徒刑參月，如易科罰金，
以新臺幣壹仟元折算壹日。緩刑貳年，並應向指定之政府機關、
政府機構、行政法人、社區或其他符合公益目的之機構或團體提
供陸拾小時之義務勞務，緩刑期間付保護管束。威寶電信股份有
限公司門號Ｚ000000000號行動電話服務申請書上申請
人簽章欄及暢打專案同意書上立同意書人簽章欄之偽造「丁○○
」署押各壹枚；門號Ｚ000000000號行動電話服務申請
書上申請人簽章欄及暢打專案同意書上立同意書人簽章欄之偽造
「丁○○」署押各壹枚，均沒收。
    事  實
一、乙○○於民國97年10月10日，向丁○○要求提供國民身分證
    及健保卡用以充當申辦其友人逃漏稅捐之人頭。嗣乙○○取
    得丁○○之國民身分證及健保卡，即於同日中午12時許持上
    開證件，在高雄市鼓山區中山大學附近之某間超商，與從事
    推銷電信門號之業務員甲○○相約見面，2 人共同基於行使
    偽造私文書之犯意聯絡，由甲○○在威寶電信股份有限公司
    （下稱威寶電信公司）之2 份行動電話服務申請書上，以丁○○本人申請之名義填載資料，並由乙○○分別在該2 份申
    請書之簽章欄內及暢打專案同意書上立同意書人之簽名欄位
    偽造丁○○之署押各1 枚，再由甲○○持該等偽以丁○○本
    人名義製作之申請書及同意書，向威寶電信公司申辦000000
    0000、0000000000號之門號及行動電話2 支，足以生損害於
    丁○○及威寶電信公司對其電信管理之正確性。
二、案經國家通訊傳播委員會電信警察隊第三中隊報告臺灣高雄
    地方法院檢察署檢察官偵查起訴。
    理  由
一、本件被告乙○○所犯係死刑、無期徒刑、最輕本刑為3 年以
    上有期徒刑以外之罪，其於準備程序中就被訴事實為有罪之
    陳述，經法官告知簡式審判程序之旨，並聽取公訴人及被告
    之意見後，認為適宜由受命法官獨任進行簡式審判程序，依
    刑事訴訟法第273 條之1 第1 項規定，裁定由受命法官獨任
    進行審判程序，合先敘明。
二、上開犯罪事實，業據被告乙○○於本院行準備程序及審理時
    供承不諱（見本院訴字卷第36、37、48、83頁），核與證人
    丁○○、謝仁華、唐光輝於警詢、偵查中之證述相符（見警
    卷第1 至9 、30至32頁，偵卷第15、16、20至22、26至31頁
    ），並與同案被告甲○○於警詢、偵查中之供述相合（見警
    卷第11至20頁，偵卷第12至16頁），復有丁○○所書立未申
    辦門號申請書1 份、威寶電信公司行動電話服務申請書2 份
    、暢打專案同意書2 份、門號0000000000、0000000000號雙
    向通聯紀錄各1 份在卷可稽（見警卷第34至39頁，本院訴字
    卷第103 至108 頁），足認被告之自白核與事實相符。是被
    告乙○○之犯行事證明確，堪以認定，應依法論科。
三、論罪、科刑：
  (一)核被告乙○○所為，係犯刑法第216 條、第210 條偽造私文
    書、行使偽造私文書罪、第217 條第1 項之偽造署押罪。其
    為申請上開行動電話門號時所為偽造署押之行為，乃偽造私
    文書之階段行為；偽造私文書後復持以行使，偽造私文書之
    低度行為，復為行使偽造私文書之高度行為所吸收，均不另
    論罪。又被告於門號0000000000、0000000000號之2 份行動
    電話服務申請書上，分別冒用丁○○之名義填載資料及提出
    申請，客觀上雖有數行為，然係被告於密接之時間、地點，
    本於單一決意，對於同一被害人，以同一機會、方法，侵害
    同一法益所為，應視為數個舉動之接續施行，為接續犯，應
    僅以一罪論。另被告乙○○與同案被告甲○○2 人就上開行
    使偽造私文書之犯行，有犯意聯絡及行為分擔，為共同正犯
    。
  (二)爰審酌被告乙○○為貪圖小利，不思勤奮工作以賺取應得之
    報酬，竟擅自冒用他人名義申辦行動電話門號以取得手機，
    恣意侵害他人權益，所為應予非難，惟念其犯後坦承犯行，
    態度尚可，且前無任何犯罪紀錄，有臺灣高等法院被告前案
    紀錄表在卷可按，堪認素行良好等一切情狀，量處如主文所
    示之刑，並衡酌被告之學歷為高中畢業、經濟狀況小康等情
    （見警詢筆錄受詢問人欄所載），諭知以新臺幣1,000 元折
    算1 日為易科罰金之折算標準。
  (三)又被告乙○○前未曾受有期徒刑以上刑之宣告，此有臺灣高
    等法院被告前案紀錄表1 份在卷可佐，僅因圖謀小利，一時
    思慮欠週，致罹刑典，經此偵、審程序及刑之宣告，當知所
    警惕，信無再犯之虞，本院認所宣告之刑以暫不執行為適當
    ，爰依刑法第74條第1 項第1 款予以宣告緩刑2 年，用啟自
    新。然為促使其日後得以知曉尊重法治之觀念，本院認除前
    開緩刑宣告外，另有賦予被告一定負擔之必要，遂併予諭知
    被告應向指定之政府機關、政府機構、行政法人、社區或其
    他符合公益目的之機構或團體，提供60小時之義務勞務，另
    依刑法第93條第1 項第2 款規定宣告在緩刑期間付保護管束
    ，俾能由觀護人予以適當督促，並發揮附條件緩刑制度之立
    意及避免短期自由刑執行所肇致之弊端，以期符合本件緩刑
    目的。
  (四)至被告乙○○等所偽造之行動電話服務申請書及暢打專案同
    意書各2 份已交回威寶電信公司，均非屬被告所有之物，惟
    該2 份申請書上申請人簽章欄及暢打專案同意書上立同意書
    人簽章欄之「丁○○」簽名各乙枚，均屬偽造之署押，爰依
    刑法第219 條之規定及共同正犯共同負責之法理宣告沒收。
據上論斷，應依刑事訴訟法第273 條之1 、第299 條第1 項前段
，刑法第28條、第216 條、第210 條、第219 條、第41條第1 項
前段、第74條第1 項第1 款、第2 項第5 款、第93條第1 項第2
款，刑法施行法第1 條之1 ，判決如主文。
本案經檢察官丙○○到庭執行職務。
中    華    民    國    99    年    8     月    12    日
                  刑事第四庭    法  官  葉文博
以上正本證明與原本無異。
如不服本判決應於收受判決後10日內向本院提出上訴書狀，並應
敘述具體理由。其未敘述上訴理由者，應於上訴期間屆滿後20日
內向本院補提理由書(均須按他造當事人之人數附繕本)「切勿逕
送上級法院」。
中    華    民    國    99    年    8     月    12    日
                                書記官  李柏親
附錄本案論罪科刑法條
刑法第210條
（偽造變造私文書罪）
偽造、變造私文書，足以生損害於公眾或他人者，處5 年以下有
期徒刑。
刑法第216條
（行使偽造變造或登載不實之文書罪）
行使第210 條至第215 條之文書者，依偽造、變造文書或登載不
實事項或使登載不實事項之規定處斷。

司法院資訊處製作；財團法人民間司法改革基金會備份。
